【裁判字號】    92,上訴,1216
【裁判日期】    920515
【裁判案由】    違反槍砲彈藥刀械管制條例
【裁判全文】
臺灣高等法院刑事判決                          九十二年度上訴字第一二一六號
    上  訴  人
    即  被  告  甲○○
    選任辯護人  楊俊雄律師
右上訴人，因違反槍砲彈藥刀械管制條例案件，不服臺灣臺北地方法院，九十二年度
訴字第二一三號，中華民國九十二年三月二十八日第一審判決（起訴案號：臺灣臺北
地方法院檢察署九十二年度偵字第九二四號）提起上訴，本院判決如左：
    主  文
原判決撤銷。
甲○○未經許可持有其他可發射子彈具有殺傷力之改造手槍，處有期徒刑壹年月，
併科罰金新台幣陸萬元，罰金如易服勞役，以佰元（即新台幣玖佰元）折算壹日。
扣案之仿COLT廠半自動手槍製造之改造金屬手槍壹枝（槍枝管制編號：000000
0000號）彈匣壹個、土造子彈顆，均沒收。
    事  實
一、甲○○明知非經中央主管機關許可不得持有槍枝及子彈，竟未經許可，於民國九
    十一年十月二十九日間以新台幣（下同）三萬元之代價，向真實姓名年籍不詳綽
    號「小傑」之成年男子購買其他可發射子彈具有殺傷力之仿COLT廠半自動手槍製
    造之改造手槍一枝（槍枝管制編號：0000000000號）彈匣一個及直徑
    約九．九釐米之土造子彈五顆而持有之，嗣於九十一年十一月七日上午三時五十
    五分許，為警在台北市○○區○○路五七三巷內直安公園處，為警在甲○○所駕
    駛之車輛駕駛座下查獲上開改造手槍一枝、彈匣一個、子彈五顆（其中子彈二顆
    ，業於鑑定時經實際試射）。
二、案經台北市政府警察局中山分局報告台灣台北地方法院檢察署檢察官偵查起訴。
    理  由
一、前揭事實，迭據被告甲○○於警詢（偵卷第五頁）、偵查中（偵卷第三九頁）原
    審（原審卷十三至十六頁）及本院審理時坦承不諱，經核與同時經警查獲之蘇恩
    平所述槍彈係被告所駕駛車輛駕駛座下查獲之事實相符（偵查卷十一頁），此外
    ，並有扣押證明筆錄（偵卷十三頁）照片（同卷十八、二十頁）在卷及改造手槍
    一枝（槍枝管制編號：0000000000號）彈匣一個及子彈五顆扣案可資
    佐證，而扣案之改造手槍一枝及子彈五顆經送依性能檢驗法，試射法鑑定結果，
    認：「一、送鑑改造四五手槍一枝，認係由仿COLT廠半自動手槍製造之金屬玩具
    手槍槍身加裝土造金屬滑套及土造金屬槍管改造而成，機械性能良好，可擊發適
    用子彈，認具殺傷力。二、送鑑子彈五顆，認均係土造子彈，具直徑約9.9MM之
    土造金屬彈頭，經採樣二顆試射，均可擊發，認均具殺傷力。」等情，有內政部
    警政署刑事警察局九十一年十二月四日刑鑑字第○九一○三一二三九三號槍彈鑑
    定書在卷足憑（偵查卷四八頁）。復觀之該鑑定報告關於槍枝及子彈鑑驗情形，
    舉凡槍枝基本資料，其性能（機械性能）良好可擊發適用子彈，及採樣二顆扣案
    子彈試射均已擊發，而認扣案槍、彈均具殺傷力（同卷五十、五一頁）至為明白
    。故被告選任辯護人質疑該鑑定、測試之程序而否定扣案槍、彈具有殺傷力，殊
    無足取；其聲請命該刑事警察局將鑑驗之程序一一條例說明，核無必要，附此敘
    明。是被告前揭自白，核與事實相符，自堪採信，本件事證已臻明確，被告犯行
    洵堪認定。
二、核被告未經許可持有其他可發射子彈具有殺傷力之改造手槍之行為，係違反槍砲
    彈藥刀械管制條例第十一條第四項之未經許可持有其他可發射子彈具有殺傷力之
    改造手槍罪，而持有子彈之行為，則係違反槍砲彈藥刀械管制條例第十二條第四
    項未經許可持有子彈罪。被告持有手槍、子彈之行為，係以一行為而違反槍砲彈
    藥刀械管制條例第十一條第四項之罪以及同條例第十二條第四項之罪二罪名，為
    想像競合犯，應從一重之未經許可持有其他可發射子彈具有殺傷力之改造手槍罪
    處斷。原審據以論科，固非無見。惟查：扣案物除上開槍、彈外，另扣有彈匣一
    個，為該改造槍枝之一部分，自應併予宣告沒收，而原判決主文未諭知沒收，事
    實及理由亦漏未記載彈匣一個，尚有未洽。被告上訴論旨質疑鑑定之程序而否定
    槍、彈具有殺傷力，固無理由，惟原判決既有上開可議，自屬無可維持，應由本
    院予以撤銷改判。爰審酌被告之素行良好未有犯罪紀錄、犯罪之動機手段、未以
    槍彈為其他之不法行為、所生之危害非鉅，及犯罪後坦承犯行態度良好等一切情
    狀，量處如主文第二項所示之刑，並諭知罰金易服勞役之折算標準（三百元折算
    一日相當於新台幣九百元折算一日）。扣案之改造手槍一枝、彈匣一個及子彈三
    顆，均為違禁物，併依法宣告沒收之（另子彈二顆，於鑑定時業已試射，不再為
    沒收之諭知）。
三、據上論斷，應依刑事訴訟法第三百六十九條第一項前段、第三百六十四條、第二
    百九十九條第一項前段，槍砲彈藥刀械管制條例第十一條第四項、第十二條第四
    項，刑法第十一條前段、第五十五條、第四十二條第二項、第三十八條第一項第
    一款，罰金罰鍰提高標準條例第二條，現行法規所定貨幣單位折算新台幣條例第
    二條，判決如主文。
本案經檢察官張秋雲到庭執行職務。
中      華      民      國    九十二    年      五      月      十五    日
                              臺灣高等法院刑事第四庭
                                  審判長法  官  蔡  永  昌
                                        法  官  陳  榮  和
                                        法  官  李  英  豪
右正本證明與原本無異。
如不服本判決，應於收受送達後十日內向本院提出上訴書狀，其未敘述上訴之理由者
並得於提起上訴後十日內向本院補提理由書（均須按他造當事人之人數附繕本）。
                                        書記官  鄭  信  昱
中      華      民      國    九十二    年      五      月      十六    日
附錄：本案論罪科刑法條全文
槍砲彈藥刀械管制條例第十一條
未經許可，製造、販賣或運輸第四條第一項第一款所稱其他可發射金屬或子彈具有殺
傷力之各式槍砲者，處五年以上有期徒刑，併科新臺幣一千萬元以下罰金。
未經許可，轉讓、出租或出借前項所列槍砲者，處三年以上十年以下有期徒刑，併科
新臺幣七百萬元以下罰金。
意圖供自己或他人犯罪之用，而犯前二項之罪者，處無期徒刑或七年以上有期徒刑，
併科新臺幣一千萬元以下罰金。
未經許可，持有、寄藏或意圖販賣而陳列第一項所列槍砲者，處一年以上七年以下有
期徒刑，併科新臺幣七百萬元以下罰金。
第一項至第三項之未遂犯罰之。
槍砲彈藥刀械管制條例第十二條
未經許可，製造、販賣或運輸子彈者，處一年以上七年以下有期徒刑，併科新台幣五
百萬元以下罰金。
未經許可，轉讓、出租或出借子彈者，處六月以上五年以下有期徒刑，併科新台幣三
百萬元以下罰金。
意圖供自己或他人犯罪之用，而犯前二項之罪者，處三年以上十年以下有期徒刑，併
科新台幣七百萬元以下罰金。
未經許可，持有、寄藏或意圖販賣而陳列子彈者，處五年以下有期徒刑，併科新台幣
三百萬元以下罰金。
第一項至第三項之未遂犯罰之。


司法院資訊處製作；財團法人民間司法改革基金會備份。
